# 装修复原费的处理

提问人：pentaxxx 时间：2014-05-07 17:40:41
房屋租赁结束，承租人需要将装修拆除。
该拆除费用是计入实际发生期间还是通过预提的形式分摊？

回答人：chenyiwei
如果租赁合同明确约定在租赁期满时必须将装修拆除复原的，则租赁期结束时清理装修就构成了承租人的一项合同义务，类似于BOT模式下项目运营方按合同约定应当承担的设备维护、更新和定期大修理义务。这种情况下期满时的清理费用如果金额足够重大，是可以在租赁期间预提的。这与一般的不存在对应合同义务的固定资产期末清理支出不同。当然，如果涉及金额较小的，则在发生时直接计入当期也是可以的。

提问人：pentaxxx 时间：2014-05-08 09:45:38
存在合同义务为什么需要预提呢？
例如，合同约定分阶段付款，这种情况下，付款义务人并不需要预提尚未开始的付款义务（比如付款前提是对方完成一定工作指标），而是到了付款的时点付款即可。 如果合同约定租赁期满进行拆除， 那承租人在期满时进行拆除作业，确定相关费用支出不就可以了吗？ 换句话说， 复原费这项支出是否跟使用装修的期间配比？

回答人：chenyiwei
预提复原支出，并不是基于“配比”的考虑，而是因为相应的金额在期末已经满足“负债”的定义和确认条件。
你说的“合同约定分阶段付款，这种情况下，付款义务人并不需要预提尚未开始的付款义务（比如付款前提是对方完成一定工作指标），而是到了付款的时点付款即可”，这种情况是待执行合同，待执行合同除非构成亏损合同，否则不属于现时义务，不应确认资产和负债。
一般情况下的固定资产大修理费用之所以不能预提，是因为大修理和期满时的清理对一般固定资产而言既不是法定义务，也不是合同义务或者推定义务，所以并不存在一项很可能导致经济利益流出企业的现时义务。
就本案例中的“合同约定的装修复原义务”这一点而言，首先这个义务在装修完成时已经存在，与装修这一特定资产的购建这一过去的交易直接相关；且该项义务有确定的合同条款作为依据，属于合同义务，履行该义务（支付清理费用）很可能导致经济利益流出企业，因此存在一项“由过去的交易或事项导致的、很可能导致经济利益流出企业的现时义务”，且其金额能够可靠估计，因此满足“负债”这一会计要素的定义和确认条件，应当确认为负债。类似可以作为类比的就是IFRIC 12对于BOT项目运营期间的维修、更新等义务金额的计提。

提问人：zengfengxia 时间：2014-05-09 11:35:47
属于弃置费用的情况下的义务和楼主案例中存在拆除情况下义务在本质上并没有区别，为什么要规定两种不同的做法?

回答人：chenyiwei
不知道你说的“属于弃置费用的情况下的义务”具体指什么？

提问人：zengfengxia 时间：2014-05-10 11:25:17
就是讲解 2010 第 76 页四、确定弃置义务的固定资产段落中的特定行业的特定固定资产，预期将要发生的环保和生态恢复义务所确定的支出折现后计入固定资产原值的情况，陈版在 7 楼针对存在恢复义务的装修资产，做法是按期间预期，为什么有不同的做法？

回答人：chenyiwei
对于与固定资产弃置义务相关的预计负债，应注意合理确定其确认的时点，即是在相关固定资产购建时即予以计提并按其折现值计入相关固定资产价值中，还是在相关的生产过程中逐步予以预提并计入各期的存货生产成本。根据《企业会计准则第 4 号——固定资产》应用指南的规定，弃置费用通常是指根据企业承担的环境保护和生态恢复等义务所确定的支出，是企业在购置固定资产时或者在特定期间内出于生产存货以外的其他目的而使用有关固定资产时所产生的拆卸、搬运和场地清理义务等支出。企业应当按照《企业会计准则第 13 号——或有事项》的规定，按照现值计算确定应计入固定资产成本的金额和相应的预计负债。企业在特定期间内由于使用有关固定资产生产存货而发生类似支出的，不属于《企业会计准则解释第 6 号》第一条和固定资产准则所称弃置费用，应当计入生产当期的生产成本。
本案例中，由于该项复原义务与特定的资产的建造相关，而不是与其建成后的使用有关，因此也可以将复原义务折现后计入固定资产的原值，同时确认预计负债。